# 股份支付

提问人：wuyuan817 时间：2014-03-15 17:44:36
权益结算的股份支付视作权益工具处理，现金结算的股份支付视作负债处理，所以以报表日和结算日的公允价值为基础

回答人：chenyiwei
赞同，对权益工具，根据CAS37，在初始确认后，后续公允价值变动是不予确认的。

提问人：木叶白牙 时间：2014-03-23 19:55:00
老师您好： 注会讲义中提到“2.结算企业（母公司）不是以其本身权益工具结算，接受服务企业（子公司）没有结算义务 （ 1 ）结算企业 借：长期股权投资 贷：应付职工薪酬（按现金结算股份支付计量原则确认应付职工薪酬） （ 2 ）接受服务企业 借：管理费用等 贷：资本公积（按权益结算股份支付计量原则确认资本公积） （ 3 ）合并财务报表中应编制如下抵消分录 借：资本公积 管理费用等（差额，也可能在贷方） 贷：长期股权投资 【关键点】合并财务报表中反映的是，相当于集团会计主体授予集团会计主体职工现金结算股份支付的结果，合并财务报表中最终体现的是按现金结算股份支付计量原则确认的应付职工薪酬和管理费用，因接受服务企业确认的管理费用是按权益结算股份支付计量原则确定的，所以合并财务报表中会出现差额，该差额计入管理费用。” 为什么站在集团角度最终作为现金结算的股份支付计入了职工薪酬，职工取得的子公司权益在合并时不也是作为少数股东权益反应在合并财务报表上吗？@chenyiwei

回答人：chenyiwei
你看到的这份资料应当是表述错误。站在整个集团的合并报表层面，应属于权益结算的股份支付。